# 请教陈版及各位老师关于政府替企业缴纳耕地占用税的问题

提问人：wzy199181 时间：2016-12-06 23:06:40
公司于 2013 年底购入现厂房所在土地并计入无形资产，当时开发区政府承诺为该公司支付一部分耕地占用税并将该款项支付给当地税务局，但并未下发相关文件，现税务局已向该公司开具税收缴款书，可证明该公司该笔税款已缴纳，但并无文件或批示可说明该笔款项是由开发区政府支付。 现企业将该笔税款计入无形资产，并相应确认营业外收入，由于企业并未实际收到该笔款项，而是由政府直接代其支付，且未下发相关文件，请问这样处理是否恰当？谢谢！

回答人：chenyiwei
首先应向税务机关核实该笔税款的实际缴纳情况，并与企业自己的银行流水对照，以确定是否系由该政府或其下平台公司等代为缴纳，并向代缴方核实是否需要偿还。如果确已代缴入库且无需本企业归还的，则应作为与资产相关的政府补助，计入递延收益，在缴纳日起算的剩余土地使用权年限内摊销。

提问人：wzy199181 时间：2016-12-07 14:48:20
谢谢陈版! 但由于企业未实际收到该款项，而是由政府代缴，故企业银行流水并没有该款项，且无实质文件或证据表明该款项确由政府代其缴纳无须偿还，现只能通过询问的形式进行确认，无法得到有力审计证据，若确认相关政府补助是否妥当？

回答人：chenyiwei
建议分别询问该税务局和支付该代缴款的政府机关，确保两者的回复互相印证。